【裁判字號】    89,易,1261
【裁判日期】    890628
【裁判案由】    妨害公務
【裁判全文】
臺灣臺南地方法院刑事判決                        八十九年度易字第一二六一號
    公  訴  人  臺灣台南地方法院檢察署檢察官
    被      告  甲○○
右列被告因妨害公務等案件，經檢察官提起公訴（八十九年度偵字第三九九七號），
本院判決如左：
    主  文
甲○○連續對公務員依法執行職務時，施強暴，處有期徒刑參月，如易科罰金，以參
佰元折算壹日；又於公務員依法執行職務時，當場侮辱，處有期徒刑貳月，如易科罰
金以參佰元折算壹日，應執行有期徒刑肆月，如易科罰金，以參佰元折算壹日。
    事  實
一、甲○○於民國八十九年三月十九日下午三時十分許，酒後至台南縣楠西楠西村中
    興路八十五巷二十六號劉淑英住宅前，以穢語「姦你娘」（台語）辱罵劉淑英（
    未提出告訴），劉淑英不堪其擾遂報警處理，經警員乙○○至現場勸導其離去不
    從，於當日下午四時許，將甲○○帶回台南縣楠西分駐所，甲○○竟心生不滿，
    將楠西分駐所辦公廳舍內右側玻璃打破（未提出告訴），並基於妨害公務之概括
    犯意，先持玻璃碎片扔擲在場依法執行職務之警員，對之施以強暴，當場並另以
    穢語「姦你娘」辱罵警員，再於乙○○因甲○○右手被玻璃割破欲將其送醫之際
    ，甲○○又對之施以強暴，徒手毆打乙○○頭部，致乙○○受有左頭部淤腫之傷
    害。
二、案經乙○○訴由台南縣警察局玉井分局報請台灣台南地方法院檢察署檢察官偵查
    起訴。
    理  由
一、訊據被告甲○○矢口否認有何犯行，辯稱：「伊因喝醉不清楚做何事，伊被銬著
    ，警員用鋁棒打伊右腹部、右大腿、還有頭部，伊跳起來才撞到玻璃，伊是有喝
    酒，聲音大點而已，另伊係抬手時，不小心碰到警員乙○○，並非故意歐打警員
    乙○○云云」。惟查，右揭事實業據告訴人指訴歷歷，並與證人劉淑英到庭證述
    之情節相符，復有乙○○報告書一紙可資佐證，且被告於辱罵證人及被帶至楠西
    分駐所時皆尚能認人，亦經證人劉淑英供述在卷，足見被告所辯顯係事後卸責之
    詞，不足採信。此外，並有乙○○診斷證明書及酒精測試值各一張附卷可稽，事
    證明確，被告犯行洵堪認定。
二、核被告甲○○所為係犯刑法第一百三十五條第一項妨害公務罪、第一百四十條第
    一項侮辱公務員之罪。其所犯妨害公務及侮辱公務員二罪間，行為互異，罪名各
    別，應併合處罰，公訴人認二罪有方法與目的之牽連關係，為牽連犯，應從一重
    之連續妨害公務罪論處，尚有未冾，並此敘明。爰審酌被告素行，犯罪之動機、
    目的、手段、所生危害、犯後態度等一切情狀，各量處如主文所示之刑，諭知易
    科罰金之折算標準，併定應執行之刑，及諭知易科罰金之折算標準，以資懲儆。
據上論斷，應依刑事訴訟法第二百九十九條第一項前段，刑法第第一百三十五條第一
項、第一百四十條第一項、第四十一條、第五十一條第五款，罰金罰鍰提高標準條例
第一條前段，第二條判決如主文。
本案經檢察官柯怡伶到庭執行職務。
中      華      民      國      八十九      年    六    月    二十八    日
                                  臺灣臺南地方法院刑事第二庭
                                          法  官林  勇   奮
右正本證明與原本無異。
如不服本判決，應於判決送達後十日內，向本院提出上訴狀。
                                          書記官
中      華      民      國      八十九      年    六    月    二十七    日
附錄本案論罪科刑法條全文：
刑法第一百三十五條第一項
刑法第一百四十條


司法院資訊處製作；財團法人民間司法改革基金會備份。
